臺灣臺中地方法院刑事判決　　　　　　　　　　　　九十一年度易字第二二五二號
　　公　訴　人　臺灣臺中地方法院檢察署檢察官
　　被　　　告　甲○○
右列被告因竊盜案件，經檢察官聲請簡易判決處刑（九十一年度偵字第一三八一六號
）本院豐原簡易庭認不宜適用簡易程序，簽由本院改依通常程序審理，及同署檢察官
移送併辦（九十一年度偵字第一四八二三號），本院判決如左：
    主  文
甲○○連續攜帶兇器竊盜，處有期徒刑拾月。扣案之粉紅色小型照明燈壹支沒收。
    事  實
一、甲○○前於民國九十年間，因犯竊盜罪，經臺灣南投地方法院於九十年八月二十
    八日，判處有期徒刑八月，緩刑三年，緩刑期間內付保護管束確定。旋於九十一
    年間，復因犯竊盜罪經同法院於九十一年四月三日，判處有期徒刑三月確定（尚
    未執行）。詎其猶不知悔改，復基於意圖為自己不法所有之概括犯意，（一）先
    於九十一年七月十五日凌晨一時十分許，在臺中縣神岡鄉○○路四五一號旁，利
    用丙○○所有車牌號碼為ＰＣ—二四一二號之自小客貨車車門未鎖之機會，先將
    其所騎乘之腳踏車停放路旁，再攜帶其所有之小型照明燈三支（其中一支為粉紅
    色）及客觀上足供兇器使用之螺絲起子一支，徒手開啟該自小客貨車車門，進入
    車內，以上開粉紅色之小型照明燈一支照明，竊取車內現金新臺幣（下同）五十
    九元。得手後正欲離去之際，因丙○○已發覺有異，並即報警，而為警當場查獲
    ，並在甲○○身上起出其竊得之五十九元，及在甲○○身上扣得上開小型照明燈
    三支及螺絲起子一支。（二）甲○○復於同年月二十六日，凌晨一時許，在臺中
    市○○路○段五九之五號前，為竊取乙○○所有車牌號碼為Ｍ二－六九二九號之
    自用小客車內之財物，而徒手打開該車車門，旋因該車警報器響起，乙○○聞聲
    衝出家門觀視，發現甲○○正從車旁欲逃逸，而將甲○○逮捕並即報警處理，甲○○始未得逞。
二、案經丙○○訴由臺中縣警察局豐原分局報告臺灣臺中地方法院檢察署檢察官偵查
    後，聲請以簡易判決處刑，本院豐原簡易庭認為不宜以簡易判決處刑，簽移本院
    刑事庭改依通常程序審理，及臺灣臺中地方法院檢察署檢察官移送併辦。
    理  由
一、訊據被告甲○○對於右揭事實，除矢口否認其於竊取丙○○所有之財物時，身上
    攜帶有螺絲起子乙節外，餘均坦承不諱，辯稱：扣案之螺絲起子一支，係供伊修
    理腳踏車所用，伊竊取丙○○所有之財物時，係將螺絲起子放在腳踏車上之外套
    裏面，並未帶在身上云云。惟查，被告確有右揭二次竊盜犯行，已經被告於警詢
    及偵審中供承不諱，核與告訴人丙○○於警詢時指訴、被害人乙○○於警詢及審
    理中指述情節相符，並有附卷之贓物認領保管收據及照片各一張及扣案之小型照
    明燈三支、螺絲起子一支可資佐證。且查，被告於前開時地竊取丙○○所有財物
    ，遭警當場查獲時，扣案之小型照明燈三支及螺絲起子一支均係在被告當時所穿
    之褲子口袋內取出，已經查獲被告之警員李俊杰到庭結證甚明，被告辯稱：行竊
    時並未攜帶螺絲起子云云，要係避重就輕之詞，尚難採信。綜上所述，本案事證
    明確，被告犯行，洵堪認定。
二、按刑法第三百二十一條第一項第三款之攜帶兇器竊盜罪，係以行為人攜帶兇器竊
    盜為加重條件，此所謂兇器，其種類並無限制，凡客觀上足對人之生命、身體、
    安全構成威脅，具有危險性之兇器均屬之，且只須行竊時攜帶此種具有危險性之
    兇器為已足，並不以攜帶之初有行兇之意圖為必要（最高法院七十九年度台上字
    第五二五三號判例意旨參照）。查被告甲○○行竊丙○○財物時，所攜帶扣案之
    螺絲起子一支，為金屬材質，質地堅硬，且末端尖銳，有照片一張在卷可稽，並
    經本院當庭勘驗屬實，該螺絲起子在客觀上為足以殺傷人生命、身體之器械，顯
    為具有危險性之兇器，已無疑義。是被告右述如事實欄一（一）部分之竊盜行為
    ，核係犯刑法第三百二十一條第一項第三款之攜帶兇器竊盜罪。其上開如事實欄
    一（二）部分所示為竊取乙○○車內之財物，而徒手打開車門之行為，顯已達竊
    盜之著手階段，而未發生竊得財物之結果，核其此部分所為，係犯刑法第三百二
    十條第三項、第一項之竊盜未遂罪。被告前揭如事實欄一（一）部分之所為，係
    犯刑法第三百二十一條第一項第三款之攜帶兇器竊盜罪，已如前述，檢察官誤認
    被告此部分所為係犯刑法第三百二十條第一項之竊盜罪，尚有未合，惟其起訴之
    基本事實，既屬同一，本院自應予以審理，並變更其起訴法條，附此敘明。又被
    告右述先後二次竊盜犯行，時間緊接，觸犯構成要件相同之罪名，顯係基於概括
    之犯意反覆為之，為連續犯，應依刑法第五十六條之規定，論以刑法第三百二十
    一條第一項第三款攜帶兇器竊盜罪之一罪，並加重其刑。被告右開如事實欄一（
    二）部分所示之竊盜犯行，雖未據起訴，惟既與經檢察官起訴部分具有連續犯之
    裁判上一罪關係，而為起訴效力所及，本院自應併予審理，併此指明。爰審酌被
    告前於九十年間，因犯竊盜罪，經臺灣南投地方法院於九十年八月二十八日，判
    處有期徒刑八月，緩刑三年，緩刑期間內付保護管束確定後，旋於九十一年間，
    即又因犯竊盜罪，經同法院於九十一年四月三日，判處有期徒刑三月確定在案（
    尚未執行），素行不佳，有臺灣臺中地方法院檢察署刑案資料查註紀錄表及臺灣
    高等法院被告全國前案紀錄表各一份在卷可按，其竟無俊悔遷過之心，仍冀圖不
    勞而獲，再為本案竊盜犯行、其犯罪之動機、目的、手段、僅竊得現金五十九元
    ，並已經丙○○領回，所生危害非鉅及其犯罪後雖坦承竊盜犯行，惟猶飾詞圖卸
    加重竊盜罪責之態度等一切情狀，量處如主文所示之刑。扣案之粉紅色小型照明
    燈一支，係被告所有供犯罪所用之物，已經被告於審理中供明在卷，爰依刑法第
    三十八條第一項第二款規定，予以宣告沒收。至另二支扣案之小型照明燈及扣案
    之螺絲起子一支，雖均係被告所有，且為被告行竊時攜帶在身上之物品，惟被告
    均未用以犯本案竊盜犯行，既經被告於審理中供陳甚明，爰不予宣告沒收。
據上論斷，應依刑事訴訟法第四百五十二條、第二百九十九條第一項前段、第三百條
，刑法第五十六條、第三百二十一條第一項第三款、第三十八條第一項第二款，判決
如主文。中      華      民      國    九十一    年    十二    月      五
    日
                                      臺灣臺中地方法院刑事第三庭
                                          法  官    江  奇  峰
右正本證明與原本無異。
如不服本判決，應於判決送達後十日內向本院提出上訴狀，上訴於臺灣高等法院臺中
分院( 須附繕本 )。
                                          書記官
中      華      民      國    九十一    年     十二     月      五      日
附錄論罪法條：
刑法第三百二十一條第一項第三款：
犯竊盜罪而有左列情形之一者，處六月以上五年以下有期徒刑：
三、攜帶兇器而犯之者。
